臺灣屏東地方法院民事判決　　　　　　　109年度訴字第256號
原　　　告　張芮霖即林翠琴、紀坤宋之承當訴訟人


被　　　告　林寅雄（被繼承人林其昌之繼承人）　　

　　　　　　林祖弘（被繼承人林其昌之繼承人）　　

　　　　　　林祖厚（被繼承人林其昌之繼承人）　　

　　　　　　林祖民（被繼承人林其昌之繼承人）　　


　　　　　　林秀蘭（被繼承人林其昌之繼承人）　　

　　　　　　林澄江（被繼承人林其昌之繼承人）　　

　　　　　　林妤峮（被繼承人林其昌之繼承人）　　

　　　　　　林瑞貞（被繼承人林其昌之繼承人）　　

　　　　　　黃文美（被繼承人林其昌之繼承人）　　

　　　　　　林新烈（被繼承人林其昌之繼承人）　　

　　　　　　林宜玉（被繼承人林其昌之繼承人）　　

　　　　　　林宜瑩（被繼承人林其昌之繼承人）　　

　　　　　　張政道（被繼承人林其昌之繼承人）　　

　　　　　　張政仁（被繼承人林其昌之繼承人）　　


　　　　　　張淑慧（被繼承人林其昌之繼承人）　　

　　　　　　林祖郁（被繼承人林其昌之繼承人）　　

　　　　　　林祖亮（被繼承人林其昌之繼承人）　　

　　　　　　林雪鶯（被繼承人林其昌之繼承人）　　

　　　　　　林雪鸝（被繼承人林其昌之繼承人）　　

　　　　　　林雪白（被繼承人林其昌之繼承人）　　

　　　　　　林曾德媖（被繼承人林其昌之繼承人）　

　　　　　　林祖鴻（被繼承人林其昌之繼承人）　　

　　　　　　林祖功（被繼承人林其昌之繼承人）　　

　　　　　　林秋瑩（被繼承人林其昌之繼承人）　　

　　　　　　林春瑩（被繼承人林其昌之繼承人）


　　　　　　葉曾金連（被繼承人林其昌之繼承人）　

　　　　　　黎曾玉連（被繼承人林其昌之繼承人）　

　　　　　　羅曾菊妹（被繼承人林其昌之繼承人）　

　　　　　　曾七紫（被繼承人林其昌之繼承人）　　

　　　　　　曾冬水（被繼承人林其昌之繼承人）　　

　　　　　　曾增水（被繼承人林其昌之繼承人）　　

　　　　　　鍾石東（被繼承人林其昌之繼承人）　　


　　　　　　鍾智勇（被繼承人林其昌之繼承人）　　


　　　　　　鍾智慧（被繼承人林其昌之繼承人）　　

　　　　　　鍾智彬（被繼承人林其昌之繼承人）　　

　　　　　　戴國飛（被繼承人林其昌之繼承人）　　

　　　　　　戴善仙（被繼承人林其昌之繼承人）　　


　　　　　　戴善玉（被繼承人林其昌之繼承人）　　

　　　　　　羅廣一（被繼承人林其昌之繼承人）　　

　　　　　　羅銘作（被繼承人林其昌之繼承人）　　

　　　　　　羅省三（被繼承人林其昌之繼承人）　　

　　　　　　羅超豪（被繼承人林其昌之繼承人）　　

　　　　　　羅月蓮（被繼承人林其昌之繼承人）　　

　　　　　　林羅圓美（被繼承人林其昌之繼承人）　

　　　　　　羅慎玉（被繼承人林其昌之繼承人）


　　　　　　羅淑美（被繼承人林其昌之繼承人）　　

　　　　　　羅美琦（被繼承人林其昌之繼承人）　　

　　　　　　羅貴琦（被繼承人林其昌之繼承人）　　

　　　　　　羅國憲（被繼承人林其昌之繼承人）　　

　　　　　　羅英憲（被繼承人林其昌之繼承人）　　

　　　　　　羅文憲（被繼承人林其昌之繼承人）　　

　　　　　　羅盛憲（被繼承人林其昌之繼承人）　　

　　　　　　陳羅光仔（被繼承人林其昌之繼承人）　

　　　　　　羅瓊珍（被繼承人林其昌之繼承人）　　

　　　　　　蔡淑貞（被繼承人林其昌之繼承人）　　　

　　　　　　羅浩峯（被繼承人林其昌之繼承人）　　

　　　　　　羅培瑜（被繼承人林其昌之繼承人）　　

　　　　　　楊惠貞（被繼承人林其昌之繼承人）　　

　　　　　　楊淑貞（被繼承人林其昌之繼承人）　　

　　　　　　楊秀貞（被繼承人林其昌之繼承人）　　

　　　　　　楊晴茹（被繼承人林其昌之繼承人）　　

　　　　　　楊家如（被繼承人林其昌之繼承人）　　


　　　　　　楊豐源（被繼承人林其昌之繼承人）　　

　　　　　　林其瑤（現應受送達處所不明）
　　　　　　林其達（現應受送達處所不明）
　　　　　　林祖德（被繼承人林殿香之繼承人）　　


　　　　　　林祖懋（被繼承人林殿香之繼承人）　　


　　　　　　林祖雍（被繼承人林殿香之繼承人）　　


　　　　　　林玫英（被繼承人林殿香之繼承人）　　

　　　　　　林祖瑩（被繼承人林逸香之繼承人）　　

　　　　　　林鍾玉梅（被繼承人林逸香之繼承人）　

　　　　　　李林瑛莉（被繼承人林逸香之繼承人）　


　　　　　　林瑛惠（被繼承人林逸香之繼承人）　　

　　　　　　林瑛美（被繼承人林逸香之繼承人）　　

　　　　　　陳啟華（被繼承人林逸香之繼承人）　　


　　　　　　陳彥宏（被繼承人林逸香之繼承人）　　

　　　　　　陳彥名（被繼承人林逸香之繼承人）


　　　　　　林祖松（被繼承人林繁香之繼承人）　　

　　　　　　林祖紹（被繼承人林繁香之繼承人）　　

　　　　　　林祖泉（被繼承人林繁香之繼承人）　　

　　　　　　林祖宏（被繼承人林繁香之繼承人）　　

　　　　　　林綉英（被繼承人林繁香之繼承人）　　

　　　　　　林鍾鳳靜即林俊烈之承受訴訟人　　



　　　　　　林盛梅　
　　　　　　張霖輝　
　　　　　　張公良　
上　一　人
訴訟代理人　陳樹村律師
　　　　　　高紹民律師
　　　　　　周南宏律師
上列當事人間請求分割共有物事件，本院於民國110 年10月22日
言詞辯論終結，判決如下：
    主      文
如附表貳編號一所示各被告應就被繼承人林其昌所遺坐落屏東縣
○○鄉○○段○○○地號土地應有部分八分之一、同段一九三之
一地號土地應有部分八分之一、同段一九三之二地號土地應有部
分八分之一，均辦理繼承登記。
如附表貳編號四所示各被告應就被繼承人林殿香所遺上開土地應
有部分各五十六分之一，均辦理繼承登記。
如附表貳編號五所示各被告應就被繼承人林逸香所遺上開土地應
有部分各五十六分之一，均辦理繼承登記。
如附表貳編號六所示各被告應就被繼承人林繁香所遺上開土地應
有部分各五十六分之一，均辦理繼承登記。
如附表貳編號七所示被告Ｐ○○○應就被繼承人丑○○所遺上開
土地應有部分各二二四分之二，均辦理繼承登記。
兩造共有上開土地均應予分割，並由原告及被告Ｓ○○各按六七
二分之一六七、六七二分之五○五之應有部分比例維持共有。
前項分割結果，被告Ｓ○○應分別補償如附表貳所示各被告「應
受補償金額欄」所示之金額。
訴訟費用由被告Ｓ○○負擔。
    事實及理由
一、原告及被告Ｓ○○外之其餘被告經合法通知，均無正當理由
    未於言詞辯論期日到場，核無民事訴訟法第386 條所列各款
    情形，爰依被告Ｓ○○之聲請，由其一造辯論而為判決。
二、原告雖經合法通知未到場，惟據其所提歷次書狀係主張：其
    係向訴外人Ｌ○○、Ｒ○○買受坐落屏東縣○○鄉○○段00
    0 地號、面積636.59平方公尺之土地與同段193-1 地號、面
    積13.37 平方公尺之土地以及同段193-2 地號、面積0.03平
    方公尺之土地（下合稱本件土地），而與如附表壹編號二至
    十一所示各共有人成立共有關係，且應有部分比例係如附表
    壹所示。茲本件土地均無因使用目的不能分割之情形，且各
    共有人亦未以契約訂有不分割之期限，而分割之方法未能協
    議。又其中共有人林其昌、林殿香、林逸香、林繁香、丑○
    ○俱已死亡，惟其等之繼承人迄未辦理繼承登記，是原告自
    得請求如附表貳編號一、四、五、六、七所示各被告分別就
    被繼承人於本件土地所遺應有部分辦理繼承登記，並裁判分
    割本件土地。又關於本件土地之分割方法，因本件土地之使
    用現況，除原告之父即被告Ｓ○○所有門牌號碼屏東縣○○
    鄉○○村○○路000 巷00號住家外，尚有被告Ｓ○○所有作
    為停車車庫、堆放雜物、晒衣場之鐵皮屋及養魚水池。又其
    餘各被告之人數眾多，應有部分經換算為面積後甚小，難以
    有效利用，為求地盡其利，原告主張應將本件土地分歸原告
    、被告Ｓ○○所共有，並依應有部分672 分之167 、672 分
    之505 之比例維持共有，而由被告Ｓ○○以金錢補償其餘各
    被告。為此，爰依法提起本訴等語。並聲明：如主文第1 至
    7 項所示。另被告Ｓ○○則表示同意原告主張之分割方案，
    至其餘被告則未於言詞辯論期日到場，亦未提出書狀作何聲
    明或陳述。
三、本院之判斷：
  ㈠分割共有物，性質上為處分行為，依民法第759 條規定，共
    有不動產之共有人有人死亡時，於其繼承人未為繼承登記以
    前，固不得分割共有物，惟如於訴訟中，請求繼承人辦理繼
    承登記，並合併為分割共有物之請求，非僅符合訴訟經濟原
    則，抑與同法第759 條及強制執行法第130 條規定之旨趣無
    違。查本件土地為原告及如附表壹編號二至十一所示各共有
    人所共有，應有部分比例係如附表壹所示，且無不分割之協
    議，復無不能分割之事由。又其中共有人林其昌、林殿香、
    林逸香、林繁香、丑○○俱已死亡，惟其等之繼承人迄未辦
    理繼承登記等情。有本件土地之登記謄本、地籍圖謄本、戶
    籍謄本、繼承系統表、本院少年及家事庭查詢表、個人戶籍
    資料（完整姓名）查詢結果、個人基本資料查詢結果、個人
    除戶資料查詢結果、被告庚○○與己○○之光復後除戶戶籍
    簿冊浮籤記事資料專用頁、外交部領事事務局109 年2 月 7
    日領一字第1095104439 號函、臺灣新北地方法院家事庭109
    年3 月3 日新北院賢家科字第026191號函、臺灣臺北地方法
    院109 年3 月5 日北院忠家109 年科繼338 字第1099005509
    號函、臺灣高雄少年及家事法院109 年3 月9 日高少家宗家
    字第1090005394號函、臺灣高雄地方法院109 年3 月9 日雄
    院和民字第1099002149號函、內政部移民署110 年2 月17日
    移署資字第1100021125號函、外交部領事事務局110 年2 月
    18日領一字第1105105361 號函、屏東縣枋寮地政事務所110
    年9 月13日屏枋地一字第11030520600 號函、屏東縣枋寮地
    政事務所逕為分割土地權利書狀換發（加註）通知書、屏東
    縣枋寮地政事務所110 年10月19日屏枋地一字第1103057830
    0 號函各1 份（本院卷一第121 至401 頁，卷二第8 、29、
    263 、273 至276 、323 、341 至344 及347 頁，卷三第17
    7 、185 、221 至245 、267 至284 、317 至325 、337 至
    342 及351 至355 頁，卷四第21至36、57 至91及123 至123
    之8 頁）存卷為憑，且為原告及被告Ｓ○○所不爭執，至其
    餘被告則經合法通知未於言詞辯論期日到庭，亦未提出書狀
    為任何爭執，自堪信上情屬實。是以，原告依前揭各規定，
    請求如附表貳編號一、四、五、六、七所示各被告分別就被
    繼承人林其昌、林殿香、林逸香、林繁香、丑○○於本件土
    地所遺應有部分辦理繼承登記，洵屬有據，爰判決如主文第
    1 至5 項所示。又共有人庚○○、己○○固分別於民國40年
    3 月10日、32年12月7 日遷出戶口並定居新加玻、日本，然
    查無其等之國外地址，且乏證據確認其等是否已死亡，經核
    閱前開光復後除戶戶籍簿冊浮籤記事資料專用頁及內政部移
    民署、外交部領事事務局函文等證據自明，故原告將庚○○
    、己○○列為被告，尚無不合，附此說明。
  ㈡各共有人，除法令另有規定外，得隨時請求分割共有物。但
    因物之使用目的不能分割或契約訂有不分割之期限者，不在
    此限，民法第823 條第1 項定有明文。又共有物之分割，依
    共有人協議之方法行之；分割之方法不能協議決定，或於協
    議決定後因消滅時效完成經共有人拒絕履行者，法院得因任
    何共有人之請求，命為下列之分配：一、以原物分配於各共
    有人。但各共有人均受原物之分配顯有困難者，得將原物分
    配於部分共有人；以原物為分配時，如共有人中有未受分配
    ，或不能按其應有部分受分配者，得以金錢補償之；以原物
    為分配時，因共有人之利益或其他必要情形，得就共有物之
    一部分仍維持共有；又共有人相同之數不動產，除法令另有
    規定外，共有人得請求合併分割。民法第824 條第2 項第 1
    款及第3 、4 、5 項分別定有明文。經查：
  ⒈本件土地均為都市計畫內用地，其中同段193 地號土地之使
    用分區為住宅區，另同段193-1 、193-2 地號土地之使用分
    區則均為廣場兼道路用地，有屏東縣佳冬鄉公所110 年10月
    18日屏佳鄉建字第11031145000 號函1 份（卷四第41頁）可
    稽，且其中同段193-1 、193-2 地號土地並未相鄰，經核閱
    本件土地之地籍圖（卷四第123-7 頁）自明。而上開民法第
    824 條第5 項固有關於：「共有人相同之數不動產，除法令
    另有規定外，共有人得請求合併分割。」之規定，則未相鄰
    之同段193-1 、193-2 地號土地之共有人既完全相同，且使
    用分區亦同為廣場兼道路用地，似得為合併分割。然據屏東
    縣枋寮地政事務所110 年11月1 日屏枋地二字第1103060990
    0 號函函覆：「. . . 惟因193-1 、193-2 地號土地不相毗
    鄰，縱使用分區相同，仍未符前揭地籍測量實施規則相關規
    定（按：第224 條第1 項、第225 條之1 規定），故3 筆土
    地均不得辦理合併，併此敘明。」等情（卷四第95頁），且
    地籍測量實施規則第224 條及第225 條之l 係規定：「土地
    因合併申請複丈者，應以同一地段、地界相連、使用性質相
    同之土地為限。……」、「第192 條、第193 條、第224 條
    及前條所稱之使用性質，於都市土地指使用分區，於非都市
    土地指使用分區及編定之使用地類別。」，可知上開規定核
    屬前揭民法第824 條第5 項所稱之「法令另有規定」，內政
    部100 年3 月15日台內地字第1000050800號函釋亦同此意旨
    。是以，本件土地均應予分別分割，原告訴請就同段 193-1
    、193-2 地號土地為合併分割，容有誤會，先予敘明。
  ⒉本件土地之形狀近於正方形，左下角即同段193-1 地號土地
    部分則呈突出之三角形，且本件土地鄰接溝渚路，面臨馬路
    之左側及土地後方多為空地。又本件土地上有被告Ｓ○○所
    有門牌號碼屏東縣○○鄉○○村○○路000 巷00號房屋，以
    及其所搭建作為停車車庫、堆放雜物、晒衣場之鐵皮屋及養
    魚水池，即本件土地幾均為被告Ｓ○○所使用等情，有現場
    照片（卷二第369 至403 頁）可憑，並經本院前往現場勘驗
    屬實，而製有勘驗筆錄1 份（卷二第337 至339 頁）存卷為
    憑。復參以被告Ｓ○○外之其餘被告均未使用本件土地，且
    其等人數眾多，縱將其等之應有部分予以原物分配，亦難以
    有效利用本件土地。爰此，本院審酌本件土地係由被告Ｓ○
    ○單獨使用、原告願與其父即被告Ｓ○○維持共有、其餘被
    告人數眾多且應有部分經換算為面積後甚微等上開各情，認
    倘將本件土地分歸原告及被告Ｓ○○取得，則被告Ｓ○○可
    妥善利用本件土地，更能發揮土地之效用，況其餘被告均未
    表達任何反對之意見或提出其他主張，因認宜將本件土地分
    歸由原告、被告Ｓ○○依672 分之167 、672 分之505 之應
    有部分比例維持共有，較符合共有物分割之公平、經濟及公
    益等原則，應屬適當、允洽，爰判決如主文第6 項所示。
  ⒊本件土地因按前述方法為分割，被告Ｓ○○以外之其餘被告
    均未受原物分配，且原告係買受自原共有人Ｌ○○、Ｒ○○
    之應有部分，依前開民法第824 條第3 項規定，應由分得逾
    其原應有部分比例之被告Ｓ○○以金錢補償其餘各被告。關
    於如附表貳「應受補償金額欄」所示各被告應受金錢補償之
    數額，茲本件土地位於屏東縣佳冬鄉，使用分區為住宅區、
    廣場兼道路用地，經核閱本件土地之登記謄本甚明。又採上
    開分割方案，被告Ｓ○○更能妥適利用土地，有助土地利用
    之最佳化。復參酌原告前係以每平方公尺新臺幣（下同）10
    ,000元之價格，向原共有人Ｌ○○、Ｒ○○購買其等之應有
    部分（卷三第407 頁），並斟酌被告Ｓ○○與本件土地原共
    有人丁○○、Ｍ○○、癸○○購買之金額（參附於卷三第87
    至88頁之土地所有權移轉契約書）等各情。本院因認以本件
    土地公告土地現值每平方公尺7,000 元近1.43倍之每平方公
    尺10,000元為計算補償金之數額，尚屬適當、允洽，故依此
    計算被告Ｓ○○應分別補償如附表貳「應受補償金額欄」所
    示各被告所載金額合計2,204,644 元，爰判決如主文第7 項
    所示。至本院前囑託「大有國際不動產估價師聯合事務所」
    為鑑定，該所雖認定本件土地之評估價格為每平方公尺12,7
    00元，有不動產估價報告書1 份（外置）附卷可稽。惟該估
    價報告書有「將非屬共有型態之其他鄰地作為比較標的基礎
    」、「未充分審酌本件土地為共有土地」、「不考慮地上物
    而僅以素地估價」、「納入未整合之他筆土地共同開發此不
    確定因素為估量」等被告Ｓ○○反覆質疑之處，且鑑定當時
    ，本件土地尚未經屏東縣枋寮地政事務所逕為分割出同段19
    3 、193-1 、193-2 共3 筆使用分區分別為住宅區、廣場兼
    道路用地、廣場兼道路用地之土地，即鑑定當時與現今之時
    空環境已有變遷，立於今日之客觀環境下觀察，容有再予充
    分考量及通盤檢視之必要，因認該估價報告書尚非完全客觀
    公允。亦即，該估價報告書係高估本件土地之合理單價，至
    被告Ｓ○○另主張以每平方公尺7,000 元為補償計算依據，
    則係低估本件土地之價值，均為本院所不採，附此敘明。
四、請求分割共有物事件本具非訟事件之性質，本件土地既因無
    法於訟爭前達成分割協議，共有人因而訴請裁判分割，且分
    割之結果係由原告、被告Ｓ○○取得全部土地，因此得為妥
    適利用，復經本院計算結果，被告Ｓ○○以外之其餘各被告
    ，因人數眾多，故分別所得受補償之金額非多，是倘由兩造
    按應有部分比例分擔本件訴訟費用，可能導致部分被告實際
    上未獲任何補償之結果。末者，併考量實際上係由被告Ｓ○
    ○使用本件土地，因土地分割而真正獲益者係被告Ｓ○○等
    各情，故認本件訴訟費用由被告Ｓ○○全部負擔，尚屬公允
    ，爰諭知如主文第8項所示。
據上論結，原告之訴為有理由，依民事訴訟法第385條第1項前段
、第78條、第80條之1，判決如主文。
中    華    民    國   110    年    11    月    11    日
                  民事第三庭  法  官  劉子健
正本係照原本作成。
如對判決上訴，須於判決送達後20日內向本院提出上訴狀，其未
表明上訴理由者，應於提出上訴後20日內向本院補提理由書狀（
均須按他造當事人之人數附繕本）。
如委任律師提起上訴者，應一併繳納上訴審裁判費。
中    華    民    國   110    年    11    月    11    日
                              書記官  賀燕花
附表壹（分割前共有人應有部分比例表）：
┌──┬────┬────┬────┬────┬─────┐
│編號│ 地號   │  193   │ 193-1  │ 193-2  │          │
│    ├────┼────┴────┴────┤   備註   │
│    │共有人  │          應有部分          │          │
├──┼────┼────┬────┬────┼─────┤
│ 一 │張芮霖  │672 分之│672 分之│672 分之│Ｌ○○之承│
│    │        │167     │167     │167     │當訴訟人  │
├──┼────┼────┼────┼────┼─────┤
│ 二 │林其昌  │8 分之1 │8 分之1 │8 分之1 │其繼承人如│
│    │        │        │        │        │附表二編號│
│    │        │        │        │        │一所示    │
├──┼────┼────┼────┼────┼─────┤
│ 三 │庚○○  │84分之6 │84分之6 │84分之6 │          │
├──┼────┼────┼────┼────┤          │
│ 四 │己○○  │84分之6 │84分之6 │84分之6 │          │
├──┼────┼────┼────┼────┼─────┤
│ 五 │林殿香  │56分之1 │56分之1 │56分之1 │其繼承人如│
│    │        │        │        │        │附表二編號│
│    │        │        │        │        │四所示    │
├──┼────┼────┼────┼────┼─────┤
│ 六 │林逸香  │56分之1 │56分之1 │56分之1 │其繼承人如│
│    │        │        │        │        │附表二編號│
│    │        │        │        │        │五所示    │
├──┼────┼────┼────┼────┼─────┤
│ 七 │林繁香  │56分之1 │56分之1 │56分之1 │其繼承人如│
│    │        │        │        │        │附表二編號│
│    │        │        │        │        │六所示    │
├──┼────┼────┼────┼────┼─────┤
│ 八 │丑○○  │224分之2│224分之2│224分之2│由Ｐ○○○│
│    │        │        │        │        │承受訴訟  │
├──┼────┼────┼────┼────┼─────┤
│ 九 │Ｃ○○  │224分之1│224分之1│224分之1│          │
├──┼────┼────┼────┼────┤          │
│ 十 │Ｗ○○  │224分之1│224分之1│224分之1│          │
├──┼────┼────┼────┼────┤          │
│十一│Ｓ○○  │672 分之│672 分之│672 分之│          │
│    │        │277     │277     │277     │          │
├──┼────┼────┼────┼────┤          │
│    │合計    │1 分之1 │1 分之1 │1 分之1 │          │
└──┴────┴────┴────┴────┴─────┘
 
附表貳（分割後共有人補償金額表；單位：新臺幣，小數點以下
        四捨五入）：
┌─┬─┬────┬───────────────────────────────┐
│  │編│   被   │                        應付補償金額                          │
│  │  │        ├──────┬──────┬──────┬─────┬────┤
│  │  │        │    193     │    193-1   │   193-2    │   合計   │        │
│  │  │        ├──────┴──────┴──────┴─────┤  備註  │
│  │號│   告   │                        Ｓ○○                      │        │
├─┼─┼────┼──────┬──────┬──────┬─────┼────┤
│應│一│Ｂ○○  │795,738 元  │16,463元    │38元        │812,239 元│被繼承人│
│受│  │巳○○  │（公同共有) │（公同共有) │（公同共有) │          │林其昌之│
│補│  │戌○○  │            │            │            │          │繼承人  │
│償│  │午○○  │            │            │            │          │        │
│金│  │戊○○  │            │            │            │          │        │
│額│  │Ｎ○○  │            │            │            │          │        │
│  │  │丙○○  │            │            │            │          │        │
│  │  │Ｉ○○  │            │            │            │          │        │
│  │  │ｅ○○  │            │            │            │          │        │
│  │  │Ｈ○○  │            │            │            │          │        │
│  │  │辛○○  │            │            │            │          │        │
│  │  │壬○○  │            │            │            │          │        │
│  │  │Ｕ○○  │            │            │            │          │        │
│  │  │Ｔ○○  │            │            │            │          │        │
│  │  │Ｖ○○  │            │            │            │          │        │
│  │  │天○○  │            │            │            │          │        │
│  │  │酉○○  │            │            │            │          │        │
│  │  │Ｅ○○  │            │            │            │          │        │
│  │  │Ｆ○○  │            │            │            │          │        │
│  │  │Ｄ○○  │            │            │            │          │        │
│  │  │Ｇ○○○│            │            │            │          │        │
│  │  │Ａ○○  │            │            │            │          │        │
│  │  │辰○○  │            │            │            │          │        │
│  │  │卯○○  │            │            │            │          │        │
│  │  │寅○○  │            │            │            │          │        │
│  │  │ｌ○○○│            │            │            │          │        │
│  │  │ｎ○○○│            │            │            │          │        │
│  │  │甲己○○○│            │            │            │          │        │
│  │  │ｂ○○  │            │            │            │          │        │
│  │  │ｃ○○  │            │            │            │          │        │
│  │  │ｄ○○  │            │            │            │          │        │
│  │  │ｒ○○  │            │            │            │          │        │
│  │  │ｓ○○  │            │            │            │          │        │
│  │  │ｕ○○  │            │            │            │          │        │
│  │  │ｔ○○  │            │            │            │          │        │
│  │  │ｏ○○  │            │            │            │          │        │
│  │  │ｐ○○  │            │            │            │          │        │
│  │  │ｑ○○  │            │            │            │          │        │
│  │  │甲子○○  │            │            │            │          │        │
│  │  │甲癸○○  │            │            │            │          │        │
│  │  │ｘ○○  │            │            │            │          │        │
│  │  │甲辛○○  │            │            │            │          │        │
│  │  │ｗ○○  │            │            │            │          │        │
│  │  │Ｑ○○○│            │            │            │          │        │
│  │  │甲壬○○  │            │            │            │          │        │
│  │  │甲丁○○  │            │            │            │          │        │
│  │  │ｙ○○  │            │            │            │          │        │
│  │  │甲庚○○  │            │            │            │          │        │
│  │  │甲乙○○  │            │            │            │          │        │
│  │  │ｚ○○  │            │            │            │          │        │
│  │  │ｖ○○  │            │            │            │          │        │
│  │  │甲戊○○  │            │            │            │          │        │
│  │  │ａ○○○│            │            │            │          │        │
│  │  │甲丑○○  │            │            │            │          │        │
│  │  │ｍ○○  │            │            │            │          │        │
│  │  │甲甲○○  │            │            │            │          │        │
│  │  │甲丙○○  │            │            │            │          │        │
│  │  │ｉ○○  │            │            │            │          │        │
│  │  │ｈ○○  │            │            │            │          │        │
│  │  │ｆ○○  │            │            │            │          │        │
│  │  │ｊ○○  │            │            │            │          │        │
│  │  │ｇ○○  │            │            │            │          │        │
│  │  │ｋ○○  │            │            │            │          │        │
│  ├─┼────┼──────┼──────┼──────┼─────┼────┤
│  │二│庚○○  │454,707元   │9,407元     │21元        │464,135 元│        │
│  ├─┼────┼──────┼──────┼──────┼─────┼────┤
│  │三│己○○  │454,707元   │9,407元     │21元        │464,135 元│        │
│  ├─┼────┼──────┼──────┼──────┼─────┼────┤
│  │四│宙○○  │113,677 元  │2,352元     │5 元        │116,034 元│被繼承人│
│  │  │黃○○  │（公同共有) │（公同共有) │（公同共有) │          │林殿香之│
│  │  │宇○○  │            │            │            │          │繼承人  │
│  │  │子○○  │            │            │            │          │        │
│  ├─┼────┼──────┼──────┼──────┼─────┼────┤
│  │五│玄○○  │113,677 元  │2,352元     │5 元        │116,034 元│被繼承人│
│  │  │Ｏ○○○│（公同共有) │（公同共有) │（公同共有) │          │林逸香之│
│  │  │甲○○○│            │            │            │          │繼承人  │
│  │  │Ｋ○○  │            │            │            │          │        │
│  │  │Ｊ○○  │            │            │            │          │        │
│  │  │Ｚ○○  │            │            │            │          │        │
│  │  │Ｙ○○  │            │            │            │          │        │
│  │  │Ｘ○○  │            │            │            │          │        │
│  ├─┼────┼──────┼──────┼──────┼─────┼────┤
│  │六│申○○  │113,677 元  │2,352元     │5 元        │116,034 元│被繼承人│
│  │  │地○○  │（公同共有) │（公同共有) │（公同共有) │          │林繁香之│
│  │  │亥○○  │            │            │            │          │繼承人  │
│  │  │未○○  │            │            │            │          │        │
│  │  │乙○○  │            │            │            │          │        │
│  ├─┼────┼──────┼──────┼──────┼─────┼────┤
│  │七│Ｐ○○○│56,838元    │1,176元     │3元         │58,017 元 │        │
│  │  │即丑○○│            │            │            │          │        │
│  │  │之承受訴│            │            │            │          │        │
│  │  │訟人    │            │            │            │          │        │
│  ├─┼────┼──────┼──────┼──────┼─────┼────┤
│  │八│Ｃ○○  │28,419元    │588元       │1元         │29,008 元 │        │
│  ├─┼────┼──────┼──────┼──────┼─────┼────┤
│  │九│Ｗ○○  │28,419元    │588元       │1元         │29,008 元 │        │
│  ├─┼────┼──────┼──────┼──────┼─────┼────┤
│  │  │合計    │2,159,859 元│44,685 元   │100元       │          │        │
│  │  ├────┼──────┴──────┴──────┴─────┼────┤
│  │  │總計    │2,204,644元                                         │        │
├─┴─┴────┴──────────────────────────┴────┤
│說明：以每平方公尺1萬元計算。                                                   │
└────────────────────────────────────────┘